臺灣桃園地方法院刑事裁定　　　　　110年度單禁沒字第796號
聲　請　人　臺灣桃園地方檢察署檢察官
被　　　告　林志強



上列被告因違反毒品危害防制條例案件，經聲請人聲請單獨宣告
沒收（110 年度聲沒字第715、808 號），本院裁定如下：
    主  文
扣案如附表編號一至三所示之物均沒收銷燬。扣案如附表編號四
、五所示之物均沒收。
    理  由
一、聲請意旨略以：被告林志強於民國109 年4 月4 日施用第一
    級、第二級毒品案件（偵查案號：109 年度毒偵字第2294號
    ），經送觀察、勒戒後，認無繼續施用毒品之傾向，業經臺
    灣桃園地方檢察署檢察官為不處分確定（偵查案號：109 年
    度毒偵字第2294號），被告另案於109 年2 月9 日、同年3
    月2 日分別因施用第二級毒品案件（偵查案號：110 年度毒
    偵字第2884、1725、1726號），分別經檢察官偵查後，認此
    部分施用毒品時間係在前開觀察、勒戒前，應適用同一觀察
    勒戒程序，故為前開不起訴處分效力所及，而予以行政簽結
    結案。惟扣案如附表編號1 至3 所示之物分屬第一級、第二
    級毒品均係違禁物，扣案如附表編號4 、5 所示之物，則係
    被告所有供犯罪所用之物，爰依法分別聲請單獨宣告沒收銷
    燬及沒收等語。
二、按查獲之第一、二級毒品及專供製造或施用第一、二級毒品
    之器具，不問屬於犯罪行為人與否，均沒收銷燬之，毒品危
    害防制條例第18條第1 項前段定有明文。又違禁物，不問屬
    於犯罪行為人與否，得單獨宣告沒收，此觀諸刑法第38條第
    1 項、第40條第2 項規定自明。復按海洛因、甲基安非他命
    係毒品危害防制條例第2 條第2 項第1 、2 款所稱之第一級
    、第二級毒品，依同條例第ll條第1 、2 項規定不得持有，
    故屬違禁物，依毒品危害防制條例第18條第l 項前段規定，
    自應沒收銷燬之。供犯罪所用、犯罪預備之物或犯罪所生之
    物，屬於犯罪行為人者，得沒收之；第38條第2 項之物，因
    事實上或法律上原因未能追訴犯罪行為人之犯罪或判決有罪
    者，得單獨宣告沒收，刑法第38條第2 項前段、第40條第3
    項亦分別定有明文。
三、經查：
  ㈠本案查扣如附表編號1 至3 所示之物，經檢驗結果確含有第
    一級毒品海洛因、第二級毒品甲基安非他命成分，有如附表
    編號1至3所示之鑑定報告各1 份附卷可稽，堪認如附表編號
    一、二所示之物，均分係屬毒品危害防制條例第2 條第2 項
    第1 、2 款所管制之第一級、第二級毒品無訛。另扣案如附
    表編號4 、5 分別所示之吸食器1 個、軟管1 支，係被告所
    有而供其施用第二級毒品所用之物，亦據其供承在卷（見毒
    偵2294卷第29頁；毒偵2995卷第13頁），亦堪予認定。
  ㈡再者，被告因本案施用第一級、第二級毒品案件，經臺灣桃
    園地方檢察署檢察官以109 年度毒偵字第2294號為不起訴處
    分確定，有上開不起訴處分書及臺灣高等法院被告前案紀錄
    表各1 份在卷可按，而對於被告另行施用第二級毒品案件（
    即偵查案號：110 年度毒偵字第2884、1725、1726號），亦
    因屬施用毒品時間係在前開觀察、勒戒前，應適用同一觀察
    勒戒程序，故為前開不起訴處分效力所及，而予以行政簽結
    結案，亦有相關行政簽結公文，及臺灣高等法院被告前案紀
    錄表在卷可查。揆諸前開說明，聲請人就扣案如附表編號1
    至3 分別所示之第一級毒品海洛因、第二級毒品甲基安非他
    命，及如附表編號4 、5 所示之供被告施用第二級毒品所用
    之物分別單獨聲請宣告沒收銷燬及沒收，即屬有據，應予准
    許。另各該包裹附表編號1 至3 所示之海洛因、甲基安非他
    命之包裝袋，依現行之檢驗方式，包裝袋上仍會摻殘若干毒
    品無法分離，自應一體視為毒品部分，均應依毒品危害防制
    條例第18條第1 項前段規定，宣告沒收銷燬之；另鑑驗耗損
    之毒品部分，既已滅失，自無庸另為沒收銷燬之宣告。
  ㈢此外，檢察官對於與附表編號3 所示之甲基安非他命，同時
    查扣之物（見毒偵1056卷第75頁）既未聲請一併沒收或沒收
    銷毀，則此部分即非本院得擅斟及之範圍，本院不便越權兼
    予諭知沒收或沒收銷燬，附帶敘明。
四、依刑事訴訟法第220 條，毒品危害防制條例第18條第1 項前
    段，刑法第11條、第38條第2 項、第40條第2 項、第3 項，
    裁定如主文。
中    華    民    國   110    年    10    月    25    日
                  刑事第九庭    法  官  謝承益
以上正本證明與原本無異。
如不服本裁定，應於裁定送達後5 日內向本院提出抗告狀。
                                書記官  莊佳蓁
中    華    民    國   110    年    11    月    2     日
　
附表：
 ┌──┬───────┬──┬───────────┬────────────┬──────┐
 │編號│扣案物品      │數量│     鑑定結果         │      鑑定報告          │ 備註       │
 ├──┼───────┼──┼───────────┼────────────┼──────┤
 │1   │海洛因        │2包 │粉末狀2 包（驗餘淨重3.│法務部調查局濫用藥物實驗│110 年度聲沒│
 │    │              │    │79公克、空包裝總重0.45│室109 年5 月21日調科壹字│字第715 號  │
 │    │              │    │公克，經鑑驗結果含毒品│第00000000000號鑑定書。 │            │
 │    │              │    │海洛因成分。          │                        │            │
 ├──┼───────┼──┼───────────┼────────────┼──────┤
 │2   │甲基安非他命  │5包 │白色結晶5 包，含包裝袋│交通部民用航空局航空醫務│110 年度聲沒│
 │    │              │    │合計毛重21.0870 公克，│中心109 年4 月27日航藥鑑│字第715 號  │
 │    │              │    │共取樣0.0408克鑑定用罄│字第0000000Q號毒品鑑定書│            │
 │    │              │    │，經鑑驗結果含毒品甲基│。                      │            │
 │    │              │    │安非他命成分。        │                        │            │
 ├──┼───────┼──┼───────────┼────────────┼──────┤
 │    │              │    │白色透明結晶7 包，含包│交通部民用航空局航空醫務│110 年度聲沒│
 │3   │甲基安非他命  │7包 │裝袋合計毛重15.589公克│中心109 年3 月9 日航藥鑑│字第808 號  │
 │    │              │    │，共取樣0.076 克鑑定用│字第0000000Q號毒品鑑定書│            │
 │    │              │    │罄，經鑑驗結果含毒品甲│。                      │            │
 │    │              │    │基安非他命成分。      │                        │            │
 ├──┼───────┼──┼───────────┼────────────┼──────┤
 │    │              │    │桃園市政府警察局楊梅分│                        │110 年度聲沒│
 │4   │吸食器        │1個 │局扣押物品目錄表（見10│                        │字第715 號  │
 │    │              │    │9 年度毒偵字第2294號卷│                        │            │
 │    │              │    │第83頁）。            │                        │            │
 ├──┼───────┼──┼───────────┼────────────┼──────┤
 │    │              │    │桃園市政府警察局保安警│                        │110 年度聲沒│
 │5   │軟管          │1支 │察大隊扣押物品目錄表（│                        │字第808 號  │
 │    │              │    │見109 年度毒偵字第2995│                        │            │
 │    │              │    │號卷第37頁）。        │                        │            │
 └──┴───────┴──┴───────────┴────────────┴──────┘